【裁判字號】    98,上訴,1427
【裁判日期】    981207
【裁判案由】    違反毒品危害防制條例
【裁判全文】
臺灣高等法院高雄分院刑事判決        98年度上訴字第1427號
上  訴  人  臺灣高雄地方法院檢察署檢察官
上  訴  人
即  被  告  丙○○
                    現於台灣高雄高雄看守所
選任辯護人  洪世崇律師
            許惠珠律師
上  訴  人
即  被  告  戊○○
                    現於台灣高雄第二監獄
選任辯護人  鄭國安律師
            吳麗珠律師
            賴柏宏律師
被      告  乙○○
指定辯護人  本院公設辯護人  李佩娟
上列上訴人因被告違反毒品危害防制條例案件，不服臺灣高雄地
方法院98年度訴字第640 號中華民國98年9 月17日第一審判決（
起訴案號：臺灣高雄地方法院檢察署98年度偵字第3273號、98年
度偵字第9679號），提起上訴，本院判決如下：
    主  文
原判決關於丙○○、戊○○有罪部分，均撤銷。
丙○○犯如附表編號一至四所示之罪（共肆罪），均累犯，分別
判處如附表編號一至四所示之罪名、主刑及從刑欄所示之刑；又
共同犯如附表編號五至十所示之罪（共陸罪），均累犯，分別判
處如附表編號五至十所示罪名、主刑及從刑欄所示之刑。應執行
有期徒刑拾捌年，扣案甲基安非他命壹包（驗後淨重零點零柒捌
公克，含包裝袋）沒收銷燬之，扣案SHARP 牌行動電話壹支（含
其內門號0000000000號SIM 卡壹張）沒收，未扣案七星香菸壹條
與戊○○連帶沒收，如全部或一部不能沒收時，追徵其價額或以
丙○○與戊○○財產連帶抵償之，另未扣案販毒所得共計新臺幣
壹萬壹仟元，其中新臺幣伍仟元與戊○○連帶沒收，其中新臺幣
壹仟元與甲男連帶沒收，其餘伍仟元沒收，如全部或一部不能沒
收時，其中新臺幣伍仟元以丙○○與戊○○財產連帶抵償之，其
中新臺幣壹仟元以丙○○與甲男財產連帶抵償之，其餘伍仟元由
丙○○財產抵償之。
戊○○共同犯如附表編號五至九所示之罪（共伍罪），均累犯，
分別判處如附表編號五至九所示罪名、主刑及從刑欄所示之刑。
應執行有期徒刑拾肆年，扣案甲基安非他命壹包（驗後淨重零點
零柒捌公克，含包裝袋）沒收銷燬之，扣案SHARP 牌行動電話壹
支（含其內門號0000000000號SIM 卡壹張）沒收，未扣案七星香
菸壹條與丙○○連帶沒收，如全部或一部不能沒收時，追徵其價
額或以丙○○與戊○○財產連帶抵償之，另未扣案販毒所得共計
新臺幣伍仟元，與丙○○連帶沒收，如全部或一部不能沒收時，
以丙○○與戊○○財產連帶抵償之。
其他上訴駁回。
    事  實
一、丙○○前於民國85年間因殺人案件經台灣高雄地方法院以84
    年度重訴字第63號判處有期徒刑12年，經發監執行，於90年
    3 月28日縮短刑期假釋出監並付保護管束，於95年9 月8 日
    保護管束期滿，上開假釋未經撤銷視為執行完畢；戊○○前
    於94年間，因竊盜案件經台灣高雄地方法院以94年度簡上字
    第183 號判處有期徒刑3 月，又於95年間因竊盜案件經同法
    院以95年度簡字第190 號判處有期徒刑3 月，上開2 罪嗣經
    裁定應執行有期徒刑5 月，於95年12月15日易科罰金執行完
    畢。丙○○、戊○○明知安非他命係屬毒品危害防制條例所
    列之第二級毒品，不得非法持有、販賣，竟意圖營利，基於
    販賣第二級毒品之犯意，以其所有之SHARP 牌行動電話1 支
    搭配0000000000號行動電話門號使用，供作販賣毒品交易聯
    繫之用，先後獨自或共同為下列販賣第二級毒品安非他命之
    行為：
  (一)因丁○○、黃嘉竹分別撥打丙○○上開電話號碼表示要購買
    第二級毒品安非他命，丙○○乃於附表編號一至四所示時、
    地，以附表所示價格，販賣及交付第二級毒品安非他命給如
    附表編號一至四所示之人，並取得如附表編號一至四所示之
    財物，共計獲取所得新臺幣（下同）5 千元。
  (二)因丁○○、甲○○分別撥打丙○○上開電話號碼表示要購買
    第二級毒品安非他命，丙○○遂交由有共同犯意聯絡之戊○○，於附表編號五至九所示時、地，以附表所示之價格，販
    賣及交付第二級毒品安非他命給如附表編號五至九所示之人
    ，並取得如附表編號五至九所示之財物，共計獲取所得5 千
    元及七星香菸1 條。
  (三)因丁○○撥打丙○○上開電話號碼表示要購買第二級毒品安
    非他命，丙○○遂交由有共同犯意聯絡之甲男（真實姓名年
    籍不詳，已成年），於附表編號十所示時、地，以1 千元之
    價格，販賣及交付第二級毒品安非他命給丁○○，並獲取所
    得1 千元。嗣因丙○○上開行動電話號碼，已為警方實施通
    訊監察，並於98年1 月21日上午11時15分許由警方持台灣高
    雄地方法院搜索票前往高市○○區○○路667 號6 樓之1 執
    行搜索，於戊○○身上扣得甲基安非他命1 包（驗前淨重0.
    089 公克，驗後淨重0.078 公克），並扣得丙○○所有之SH
    ARP 牌行動電話1 支（含其內門號0000000000號SIM 卡1 張
    ）等物，而循線查獲。
二、案經內政部警政署高雄港務警察局移送臺灣高雄地方法院檢
    察署檢察官偵查起訴。
    理  由
壹、程序方面:
一、法院組織法第60條及刑事訴訟法第228 條至第231 條之1 規
    定，檢察官職司犯罪偵查權，其於偵查中為蒐集調查被告之
    犯罪證據而為偵查權之實施，除法有明文者外，本不拘一定
    之形式，關於訊問證人，法亦無明文必須使被告在場並使其
    有詰問之機會，其在尚不知被告為何人之偵查階段，益無使
    被告在場並賦予詰問證人之可能；況刑事訴訟法採證據裁判
    主義，所有供證明犯罪所用證據，均須於審判中踐行調查（
    包含證人之交互詰問） 、辯論程序，始得採為斷罪之資料，
    亦不致有侵犯法律對被告人權保障之虞。是刑事訴訟法所規
    定傳聞法則之例外，其中就被告以外之人於偵查中向檢察官
    所為之陳述，因檢察官代表國家偵查犯罪時，原則上當能遵
    守法定程序，被告以外之人如有具結能力，並經依法具結以
    擔保其係據實陳述者，依第159 條之1 第2 項規定「除顯有
    不可信之情況者外」，仍得為證據（最高法院97年度台上字
    第93號判決意旨參照）。證人丁○○（於98年1 月21日）、
    黃嘉竹（於98年2 月16日）、甲○○（於98年4 月14日、同
    年5 月1 日）在檢察官偵查中所為之證述，性質上雖屬傳聞
    證據，惟係偵查中向檢察官所為之證述，並均經具結，且均
    無顯有不可信之情況，衡諸上開規定，自均具有證據能力。
二、被告以外之人（包括證人、鑑定人、告訴人、被害人及共同
    被告等）於檢察事務官、司法警察官或司法警察調查中所為
    之陳述，與審判中不符時，其先前之陳述具有較可信之特別
    情況，且為證明犯罪事實存否所必要者，得為證據，刑事訴
    訟法第159 條之2 定有明文。所謂「前後陳述不符」之要件
    ，應就前後階段之陳述進行整體判斷，以決定其間是否具有
    實質性差異，惟無須針對全部陳述作比較，陳述之一部分有
    不符，亦屬之。經查，證人丁○○於警詢中之陳述，關於使
    用手機號碼、通聯對話內容、購買毒品之時間、是否完成交
    易等情，於警詢中陳述完整且明確，而於原審法院審理時則
    或未再次證述該情或有部分不同，前後已有不盡相符之處，
    審酌證人丁○○於警詢陳述，較無暇蓄意編織掩飾，亦未權
    衡雙方之利害而為偏頗之陳述，且確與事後警員人贓俱獲被
    告各情完全相符，應具較可信之特別情況，此為證明被告之
    犯罪事實之存否所必要，證人丁○○之警詢陳述自有證據能
    力。
三、被告以外之人（包括證人、鑑定人、告訴人、被害人及共同
    被告等）於審判外之陳述雖不符前4 條（刑事訴訟法第159
    條之1 至159 條之4 ）之規定，而經當事人於審判程序同意
    作為證據，法院審酌該言詞陳述或書面陳述作成時之情況，
    認為適當者，亦得為證據；當事人、代理人或辯護人於法院
    調查證據時，知有刑事訴訟法第159 條第1 項不得為證據之
    情形，而未於言詞辯論終結前聲明異議者，視為有前項之同
    意，刑事訴訟法第159 條之5 定有明文。經查，除上揭第一
    、二點所述外，本判決所引用之其他各項證據資料，其屬於
    被告以外之人於審判外之陳述者，檢察官、被告、辯護人，
    於本院準備程序，均明示同意作為證據，審酌上開證據作成
    時之情況，亦無不當取供等情形，認為以之作為本案之證據
    亦屬適當，依刑事訴訟法第159 條之5 規定，應有證據能力
    。
四、本件卷附之通聯紀錄，係電信公司經營業務關於通聯紀錄之
    紀錄文書，均係從事業務之人於業務上或通常業務過程所須
    製作之文書，經查亦無顯不可信之情況，上開文書應具有證
    據能力。偵查犯罪機關依法定程序監聽之錄音，係以監聽之
    錄音帶為其調查犯罪所得之證據，司法警察依據監聽錄音結
    果予以翻譯而製作之通訊監察譯文，乃該監聽錄音帶內容之
    顯示，此為學理上所稱之「派生證據」，屬於文書證據之一
    種。被告等於本院準備程序明示同意卷附之通訊監察譯文作
    為本案之證據，本件司法警察所為之監聽錄音蒐證程序既屬
    合法，其所取得之證據自有證據能力（最高法院97年度台上
    字第561 號）。
五、傳聞法則乃對於被告以外之人於審判外之言詞或書面陳述，
    亦即針對被告以外之人於審判外以言詞或書面所為之供述證
    據而為規範。扣案物品SHARP 牌行動電話1 支（含其內門號
    0000000000號SIM 卡1 張）第二級毒品安非他命9 包、空夾
    鏈袋2 包、電子磅秤1 台、塑膠剷管2 支、玻璃球管1 個、
    吸食器工具1 組、MOTOROLA牌行動電話1 支（含其內門號00
    00000000號SIM 卡1 張）、SONY ERICSSON 牌行動電話1 支
    （含其內門號0000000000號SIM 卡1 張），均係以物品之存
    在本身做為證明事實之證據；卷附現場蒐證照片（即查獲物
    品照片6 張），乃以科學、機械之方式，對於所拍攝內容所
    為忠實且正確之記錄，上開物品、照片在性質上亦非供述證
    據，無刑事訴訟法第159 條第1 項規定之適用。
六、鑑定人由審判長、受命法官或檢察官就下列之人選任1 人或
    數人充之: 一就鑑定事項有特別知識經驗者。二經政府機關
    委任有鑑定職務者；鑑定之經過及其結果，應命鑑定人以言
    詞或書面報告；法院或檢察官得囑託醫院、學校或其他相當
    之機關、團體為鑑定，或審查他人之鑑定，並準用刑事訴訟
    法第203 條至第206 條之1 規定，刑事訴訟法第198 條、第
    206 條第1 項、第208 條第1 項分別定有明文。對於司法警
    察機關調查中之案件，或有量大或急迫情形，為因應實務現
    實需求，認為當然有鑑定之必要者，基於檢察一體原則，得
    由該管檢察長對於轄區內之案件，以事前概括選任鑑定人或
    囑託鑑定機關（團體）之方式，俾便轄區內之司法警察官、
    司法警察對於調查中之此類案件，得即時送請事前已選任之
    鑑定人或囑託之鑑定機關（團體）實施鑑定。卷附之高雄市
    立凱旋醫院98年4 月20日濫用藥物成品檢驗鑑定書1 份（見
    偵查卷第113 頁）及被告丙○○、戊○○、乙○○於98年1
    月21日為警查獲後，於當日經警採尿送驗，被告丙○○等3
    人尿液均呈安非他命、甲基安非他命陽性反應，有高雄市立
    凱旋醫院濫用藥物尿液檢驗報告各3 份，應具有證據能力。
貳、實體部分：
一、有罪部分：
  (一)訊據上訴人即被告丙○○、戊○○各對其如上所述之犯罪事
    實，認罪不諱，並謂其認罪之範圍各如原審判決書所載。
  (二)經查：
  (1)上揭犯罪事實，被告丙○○於原審辯稱：「98年1 月3 日下
    午1 時50分該次未成交，應屬未遂」云云，對其餘犯罪事實
    均坦承不諱（見原審卷第206 頁）外，於本院準備程序稱：
    「除原判決附表編號九部分不認罪外，其餘均認罪，但對於
    編號六部分，辯以應成立未遂。」；然被告丙○○於本院審
    理時，已均坦承不諱而認罪，並經證人丁○○於警詢、偵訊
    及原審法院審理時證述甚詳（見警二卷第26-30 頁、偵卷第
    5-7 頁、原審卷第176-183 頁），另經證人黃嘉竹於警詢、
    偵訊中證述明確及證人甲○○於偵訊中證述甚明在卷（見警
    二卷第38-41 頁、偵查卷第58-61 、135-137 頁），復有通
    聯調閱查詢單1 紙（見偵查卷第78頁）、台灣高雄地方法院
    通訊監察書2 份（見警二卷第96-99 頁）、行動電話通訊監
    察譯文5 份（見警二卷第19、20、31-34 、46、47、101-11
    3 頁、警四卷第21頁）、搜索票1 份及搜索扣押筆錄、扣押
    物品目錄表各2 份（見警一卷第5-8 頁、警二卷第70-73 頁
    ）、查獲物品照片6 張（見警二卷第114-116 頁）、高雄市
    立凱旋醫院98年4 月20日濫用藥物成品檢驗鑑定書1 份（見
    偵查卷第113 頁）在卷可稽。
  (2)上訴人即被告戊○○於原審辯稱：「我沒有共同販賣，也沒
    有交付毒品給丁○○、甲○○。又丁○○部分於98年1 月3
    日當天購買3 次顯不符常情，縱有販賣，亦應只有1 次成交
    」云云。於本院準備程序稱: 「編號五至八部分，我只是帶
    丁○○到一家電動玩具店向一名叫『小玉』的人購買毒品，
    『小玉』的真實姓名我不知道。編號九部分，我是應購買人
    甲○○之託，到丙○○家裡帶一包第二級毒品過去給甲○○
    ，因我常常到丙○○家聊天、打牌，因之前他告訴我說他有
    一包毒品放在丙○○家裡房間的桌子上忘記帶走，叫我有到
    丙○○家時順便帶回去給他。我帶走毒品之前，有經過丙○○的同意。」云云。然被告戊○○於本院審理時，已均坦承
    不諱而認罪。被告戊○○、丙○○雖曾分別以前揭情詞置辯
    。惟查：
  0000000000號行動電話號碼為證人丁○○所使用，且其與被
    告丙○○聯繫之行動電話號碼為0000000000號等情，業據證
    人丁○○於警詢中證稱明確在卷（見警二卷第27頁反面）。
    又被告丙○○所有之0000000000號行動電話號碼於97年12月
    29日15時22分27秒有與證人丁○○所持用之0000000000號行
    動電話號碼聯繫，且通話內容略以：「A （丙○○）：喂。
    B （丁○○）：你小弟不在那邊嗎？A ：有啊。B ：我打電
    話給他沒接......A ：喔。B ：你叫他送一下好嗎？A ：嗯
    。B ：要1 啦。A ：好啦。B ：現在喔。A ：好。」等情，
    有通訊監察譯文1 份在卷可憑（見警二卷第31頁）。再者，
    證人丁○○於原審法院審理時證稱：「警詢筆錄看過才簽名
    ，我在警詢說的是實在的」等語（見原審卷第176 頁），而
    就上開通話內容，證人丁○○於警詢中並證稱：「該通電話
    是我與丙○○的對話，該通電話提及「你的小弟」是指戊○○，「要1 啦」是指要買1 千元的安非他命毒品。我跟丙○○這通電話聯絡完畢約10餘分鐘後，在丙○○位於高雄市左
    營區○○○路667 號家樓下跟他買了1 千元安非他命毒品，
    這次拿毒品給我的是戊○○等語甚詳（見警二卷第27、28頁
    ）。是被告丙○○、戊○○於附表編號五所載時、地有共同
    販賣第二級毒品給證人丁○○及獲取買賣價金1 千元，並由
    被告戊○○交付毒品給丁○○之事實，自堪以認定。
  證人丁○○所持用之0000000000號行動電話號碼復於98年1
    月3 日13時17分9 秒、同日13時29分35秒、同日13時30 分
    26秒、同日13時35分1 秒先後4 次與0000000000號行動電話
    聯繫，均由被告戊○○接聽，且通話內容略以：「......B
    （丁○○）：送500 過來啦。A （戊○○）：你過來啦。B
    ：我在看店啦......。A ：我一樣要看家啦......你過來..
    ....」（第1 通對話）、「B （丁○○）：喂。A （戊○○
    ）：喂，你過來還是怎樣......。B ：你不是不能過來，我
    要等人家來才能走......A ：多久。B ：不會很久......如
    果過去了打給你，你要先下來。A ：好」（第2 通對話）、
    「A （戊○○）：喂。B （丁○○）：你要多一點給我。A
    ：1000嗎。B ：你想太多了...... A：你要拿500 嗎？B ：
    是啦......我今天還要交很多錢，所以你今天要多一些給我
    。A ：好......」（第3 通對話）、「A （戊○○）：喂。
    B ：你可以下來了。A ：你出門了嗎？B ：已經到華夏路了
    。A ：好啦」（第4 通對話）等情，有通訊監察譯文1 份在
    卷可憑（見警二卷第32、33頁）。又經原審法院勘驗上開通
    訊監察譯文確與錄音內容相符，且被告戊○○亦坦承其即為
    上開通訊者A ，而與其對話者為丁○○等情，有原審法院98
    年7 月22日勘驗筆錄1 份在卷可稽（見原審卷第125-127 頁
    ）。另證人丁○○於警詢中證稱：「我與戊○○這4 通電話
    聯絡完畢後有完成毒品交易，電話聯絡完畢約15分鐘後，在
    丙○○住處樓下跟戊○○買了500 元安非他命1 小包，這次
    拿毒品給我的人是戊○○」等語（見警二卷第29頁）及於原
    審法院審理時證稱：「這4 通電話與我通話的人是戊○○，
    我麻煩他拿安非他命給我，我要拿500 元安非他命。我警詢
    說的是實在的，有交易成功（指98年1 月3 日13時35分通話
    後，於同日13時50分許該次毒品交易），交給毒品的人是戊○○」等語詳確（見原審卷第176 、177 、182 頁），核與
    上開監聽譯文內容相符。復佐以證人丁○○於上揭第4 通對
    話中，已到達高雄市○○路，並表示被告戊○○已可下樓交
    易毒品，而被告戊○○亦答稱「好! 」，且未有任何無法交
    易之表示，自堪認證人丁○○上開警詢及原審法院審理時之
    證述，確與事實相符而堪採信。是被告丙○○、戊○○於附
    表編號六所載時、地有共同販賣第二級毒品給證人丁○○及
    獲取買賣價金500 元，並由被告戊○○交付毒品給丁○○，
    且該次毒品交易確已完成之事實，亦堪以認定。
  證人丁○○所持用之0000000000號行動電話於98年1 月3 日
    17時33分46秒、同日17時51分12秒又再先後2 次與00000000
    00號行動電話聯繫，且通話內容略以：「A （戊○○）：喂
    。B （丁○○）：你「哥仔」還沒回來啊......。A ：回來
    了啦，怎樣。B ：你跟他說我用「七星」跟他換啦。A ：應
    該是不可能吧。B ：整條的......然後跟他換500 這樣....
    ..他沒有在買香菸嗎？A ：我問一下他啦。B ：不然我現金
    要用沒有辦法動到......。A ：好啦。B ：他要換幾條。A
    ：1 條啦......B ：你要過來嗎。A ：你過來。B ：好啦」
    （第1 通對話）、「A （丙○○）：喂。B （丁○○）：我
    到了。A ：他已經出去了。B ：好。」（第2 通對話）等情
    ，有通訊監察譯文1 份在卷可憑（見警二卷第33頁反面）。
    又經原審法院勘驗上開通訊監察譯文確與錄音內容相符，且
    被告戊○○亦坦承其即為第1 通（17時33分許）對話中之A
    ，而與其對話者為丁○○，另被告丙○○亦坦承其即為第2
    通（17時51分許）對話中之A ，而與其對話者為丁○○等情
    ，有原審法院98年7 月22日勘驗筆錄1 份在卷可稽（見原審
    卷第128 頁）。另證人丁○○於警詢中證稱：「第1 通是我
    與戊○○對話，第2 通是我與丙○○對話，內容是要以『七
    星』香菸向丙○○互易500 元安非他命。我這2 通電話聯絡
    完畢後有完成毒品交易，電話聯絡完畢約10分鐘後，在丙○○住處樓下跟他們買了500 元安非他命1 小包。這次拿毒品
    給我的人是戊○○」等語（見警二卷第29頁）及於原審法院
    審理時證稱：「談話內容是問七星香菸要跟丙○○換安非他
    命，要換500 元安非他命，我在警詢中所述實在，該次是戊○○拿毒品給我的」等語甚明（見原審卷第177 、182 、18
    3 頁），核與上開監聽譯文內容相符。復佐以證人丁○○於
    上揭第2 通對話中，已表示其已到了（指丙○○住處樓下）
    ，而被告丙○○亦表示戊○○已出去了，且未有任何無法交
    易之表示，自堪認證人丁○○上開警詢及原審法院審理時之
    證述，確與事實相符而堪採信。是被告丙○○、戊○○於附
    表編號七所載時、地有共同販賣第二級毒品給證人丁○○及
    獲取代價七星香菸1 條，並由被告戊○○交付毒品給丁○○
    ，且該次毒品交易確已完成之事實，堪以認定。
  證人丁○○所持用之0000000000號行動電話於98年1 月3 日
    22時24分13秒、同日22時58分55秒復再先後2 次與00000000
    00號行動電話聯繫，且通話內容略以：「A ：喂。B （丁○○）：你小弟還在那邊嗎......。A ：有啊......。B ：那
    能不能叫他跑一趟......。A ：要多少。B ：5 就好。A ：
    我跟他說。B ：好」（第1 通對話）、「A ：喂。B （丁○○）：你在家嗎。A ：在啊。B ：你拿下來好了......我已
    經到你們家下面了......我在過去一點汽車旅館那裡......
    。A ：你到了嗎。B ：嗯......這樣他就不用跑了。A：好
    」（第2 通對話）等情，有通訊監察譯文1 份在卷可憑（見
    警二卷第33頁反面、第34頁）。又證人丁○○於原審法院審
    理時證稱：「警詢筆錄看過才簽名，我在警詢說的是實在的
    」等語（見原審卷第176 頁），而就上開2 通通話內容，證
    人丁○○於警詢中證稱：「該2 通電話是我與丙○○對話，
    內容是向丙○○購買500 元安非他命。我跟丙○○這2 通電
    話聯絡完畢後有完成毒品交易，電話聯絡完畢約1 小時後，
    在丙○○住處附近汽車旅館外面，跟他買了500 元安非他命
    1 小包，這次拿毒品給我的人是戊○○」等語明確（見警二
    卷第29頁反面），核與上開監聽譯文內容相符。復觀證人丁○○與被告丙○○上揭2 通通話之對話內容，證人丁○○欲
    購買500 元安非他命，並請求被告丙○○小弟外送毒品，然
    於98年1 月3 日22時58分許，證人丁○○去電被告丙○○表
    示證人丁○○已到達被告住處附近之汽車旅館，並向被告丙○○表示已可下樓至附近汽車旅館交易毒品，而被告丙○○
    亦答稱「好! 」，且未有任何無法交易之表示，再佐以被告
    小弟戊○○還在被告丙○○住處，且證人丁○○原即欲請被
    告小弟即戊○○外出送貨之情，自堪認證人丁○○上開警詢
    及原審法院審理時之證述，確與事實相符而堪採信。是被告
    丙○○、戊○○於附表編號八所載時、地有共同販賣第二級
    毒品給證人丁○○及獲取買賣價金500 元，並由被告戊○○
    交付毒品給丁○○，且該次毒品交易確已完成之事實，堪以
    認定。
  0000000000號行動電話號碼為證人甲○○所使用，而被告丙○○的電話號碼為0000000000號之事實，業據證人甲○○於
    偵訊中證稱明確在卷（見偵查卷第136 頁）。又證人甲○○
    於98年1 月11日3 時25分許有以其所使用之0000000000號行
    動電話與被告丙○○所有之0000000000號行動電話號碼聯繫
    ，且通話內容略以：「A （丙○○）：喂。B （甲○○）：
    你拿過來給我？A ：你說怎樣......B ：你叫他拿『半個』
    過來給我......我怕我這邊不夠。A ：他過去了。B ：還沒
    ......他在樓下......他叫我先跟你說。A ：要半個......
    你那邊有多少啊。B ：我這邊......我先給你7000啦。A ：
    多少？B ：7000啦......我身上留2000......我會儘快弄給
    你......A ：你叫他上來拿。」等情，有通訊監察譯文1 份
    在卷可憑（見警四卷第21頁）。再者，證人甲○○於98年5
    月1 日於檢察官偵訊中並結證稱：「我認識丙○○4 、5 年
    了，98年1 月11日這次毒品交易有成功，電話中我說要買7
    千元，但我實際只買安非他命3 千元，交易的地點在我家，
    毒品是丙○○叫他的小弟戊○○拿來我家給我，我把錢交給
    戊○○，『半台』是指買半錢的毒品」等語明確（見偵查卷
    第136 頁），核與上開監聽譯文內容不悖，另佐以被告丙○○就98 年1月11日凌晨有販賣毒品給甲○○之事實於原審法
    院審理時亦坦承不諱，及參以證人甲○○與被告戊○○無任
    何仇恨及怨隙，自無捏造情詞誣陷被告戊○○之理。是被告
    丙○○、戊○○於附表編號九所載時、地有共同販賣第二級
    毒品給證人甲○○及獲取買賣價金3 千元，並由被告戊○○
    交付毒品給甲○○，且該次毒品交易確已完成之事實，堪以
    認定。被告丙○○就附表編號九部分，於原審法院坦承不諱
    ，嗣於本院準備程序翻異，否認附表編號九部分之犯行，核
    屬卸責之詞。
  毒品危害防制條例第4 條所規定之販賣毒品罪，不以販入之
    後復行賣出為要件，祇要以營利為目的，將毒品販入或賣出
    ，有一於此，其犯罪即為完成。惟其行為態樣，可分為販入
    、賣出、販入後復行賣出等三種情形。其中販入或賣出，有
    一於此，其犯罪即屬完成；在販入後復行賣出之場合，行為
    人意圖營利而販入毒品後，至首次賣出，乃2 個舉動之接續
    實行，仍祇成立1 個販賣既遂罪（最高法院96年度台上字第
    3551號判決意旨參照）。從而，被告丙○○、戊○○於附表
    編號六所載時、地該次毒品交易確已完成且既遂，且被告戊○○確有附表編號五至九所載共同販賣第二級毒品安非他命
    之犯行，均已詳如上述，被告丙○○辯稱：於98年1 月3 日
    下午1 時50分即附表編號六所載時間該次毒品交易未成交，
    應屬未遂云云及被告戊○○辯稱：「我沒有共同販賣，也沒
    有交付毒品給丁○○、甲○○，且丁○○部分於98年1 月3
    日當天購買3 次顯不符常情，縱有販賣，亦應只有1 次成交
    」云云，均係犯後卸責之詞，均不足採信。
  被告丙○○、戊○○之選任辯護人洪世崇律師及鄭國安律師
    ，均請求再傳訊證人丁○○、甲○○，於本院審判期日，則
    均表示認罪，而捨棄傳訊及詰問，爰不再予詰問。
  按共同正犯之成立，有以共同犯意而共同實施犯罪構成要件
    之行為者，有以自己犯罪之意思，參與犯罪構成要件以外之
    行為者，有雖以幫助他人犯罪之意思而參與犯罪構成要件之
    行為者，有以自己犯罪之意思，事前同謀推由一部分實施犯
    罪之行為者，均屬之，司法院大法官會議釋字第109 號解釋
    可供參考。蓋共同正犯，係共同實施犯罪行為之人，在共同
    意思範圍內，各自分擔犯罪行為之一部，相互利用他人之行
    為，以達其犯罪之目的，其成立不以全體均參與實施犯罪構
    成要件之行為為要件。共同正犯之意思聯絡，不以數人間直
    接發生者為限，間接之聯絡者，亦包括在內，復不限於事前
    有所謀議，僅於行為當時有共同犯意之聯絡，於行為當時，
    基於相互之認識，不論明示通謀或相互間默示合致，以共同
    犯罪之意思參與，均屬之；而行為分擔，亦不以每一階段皆
    有參與為必要，倘具有相互利用其行為之合同意思所為，仍
    應負共同正犯之責，良以共同正犯，於合同意思範圍內，組
    成一共犯團體，團體中任何一人之行為，均為共犯團體之行
    為，他共犯均須負共同責任，初無分別何一行為係何一共犯
    所實施之必要（最高法院55年度台上字第522 號、87年度台
    非字第35號、85年度台上字第4962號、88年度台上字第2230
    號、第2858號判決、最高法院28年上字第3110號、73年台上
    字第1886號、77年台上字第2135號判例意旨參照）。被告戊○○謂: 「編號五至八部分，我只是帶丁○○到1 家電動玩
    具店向1 名叫『小玉』的人購買毒品，『小玉』的真實姓名
    我不知道。編號九部分，我是應購買人甲○○之託，到丙○○家裡帶1 包第二級毒品過去給甲○○，因我常常到丙○○
    家聊天、打牌，因之前他告訴我說他有1 包毒品放在丙○○
    家裡房間的桌子上忘記帶走，叫我有到丙○○家時順便帶回
    去給他。我帶走毒品之前，有經過丙○○的同意。」云云。
    核與上揭監聽譯文及證人證述不符，核屬卸責之詞。被告戊○○與丙○○2 人有犯意聯絡及行為分擔，為共同正犯，應
    堪認定。
  (3)邇來政府為杜絕毒品氾濫，毒害人民甚深，再三宣導教民眾
    遠離毒品，而政府對於查緝毒品販賣無不嚴格執行，且販賣
    毒品罪更係重罪，設若無利可圖，衡情一般持有毒品者，當
    不致輕易將持有毒品交付他人。況乎第二級毒品價格不貲、
    物稀價昂，且販賣第二級毒品係違法行為，非可公然為之，
    亦無公定之價格，不論任何包裝，均可任意分裝增減分量，
    每次買賣價量，亦可能隨時依雙方間之關係深淺、資力、需
    求量及對行情之認知、來源是否充裕、查緝是否嚴緊，購買
    者被查獲時供述購買對象之可能性風險之評估等，因而異其
    標準，並隨時機動調整，非可一概而論，然販賣之人從價差
    或量差中牟利方式雖異，惟其意圖營利之非法販賣行為則一
    。本案被告丙○○已坦承有意圖營利而先後販賣第二級毒品
    犯行，且衡諸經驗法則及上開說明，被告丙○○、戊○○既
    甘冒為警查緝及販賣毒品之重罪，而共同販賣第二級毒品給
    購毒者，渠等主觀上確有共同牟利意圖，應堪認定。
  (4)綜上所述，被告丙○○分別有事實欄所載獨自或共同販賣第
    二級毒品犯行，被告戊○○有事實欄所載共同販賣第二級毒
    品犯行，均事證明確，被告丙○○、戊○○2 人上揭所辯，
    為犯後卸責之詞，均非可採，被告2 人犯行堪以認定，應依
    法論科。
  (三)新舊法比較部分：
  (1)查被告丙○○、戊○○於行為後，毒品危害防制條例已於98
    年5 月20日修正公佈，又因本次修法並未明定法律生效施行
    日期，致關於本次修正毒品危害防制條例條文應自何時起生
    效施行發生爭議。即一說以毒品危害防制條例第36條規定「
    本條例自公布後6 個月施行」。另一說以中央法規標準法第
    13條規定：「法規明定自公布日或發布日施行者，自公布或
    發布之日起算至第3 日起發生效力」，而於法規未明示自公
    布日或發布日施行之情形，應僅能解為立法機關者之意思為
    該法規從公布日施行，否則立法者當會另定其他生效日期。
    茲毒品危害防制條例98年5 月20日修正公布之條文，迄今已
    逾6 月，不問採取上揭何說，修正及增訂條文均已生效，適
    用相關修正條文時，自有新舊法律比較適用之問題。
  (2)再按修正前毒品危害防制條例第4 條第2 項規定：製造、運
    輸、販賣第二級毒品者，處無期徒刑或7 年以上有期徒刑，
    得併科新臺幣7 百萬元以下罰金；而依修正後同條項規定：
    製造、運輸、販賣第二級毒品者，處無期徒刑或7 年以上有
    期徒刑，得併科新臺幣1 千萬元以下罰金。是經比較新舊法
    律適用之結果，自以修正前即行為時之毒品危害防制條例對
    被告2 人較為有利，故本案自應適用修正前即被告2 人行為
    時毒品危害防制條例之規定。
  (四)核被告丙○○就犯罪事實中附表編號一、二、四至十所為，
    均係犯修正前毒品危害防制條例第4 條第2 項之販賣第二級
    毒品罪，共9 罪，就犯罪事實中附表編號三所為，係犯修正
    前同條例第4 條第6 項、第2 項之販賣第二級毒品未遂罪；
    被告戊○○就犯罪事實中附表編號五至九所為，均係犯修正
    前毒品危害防制條例第4 條第2 項之販賣第二級毒品罪，共
    5 罪。被告丙○○、戊○○持有第二級毒品之低度行為，為
    販賣第二級毒品之高度行為所吸收，不另論罪。被告丙○○
    、戊○○就附表編號五至九所載販賣第二級毒品犯行，有犯
    意之聯絡及行為之分擔，皆為共同正犯。被告丙○○與甲男
    （真實姓名年籍不詳，已成年）就附表編號十所載販賣第二
    級毒品犯行，有犯意之聯絡及行為之分擔，皆為共同正犯。
    被告丙○○上開所犯共10罪及被告被告戊○○上揭所犯共5
    罪，均犯意各別，行為互殊，均應予以分論併罰。查被告丙○○前於85年間，因殺人案件經台灣高雄地方法院以84年度
    重訴字第63號判處有期徒刑12年，經發監執行，於90年3 月
    28日縮短刑期假釋出監並付保護管束，於95年9 月8 日保護
    管束期滿，上開假釋未經撤銷視為執行完畢；被告戊○○前
    於94年間，因竊盜案件經台灣高雄地方法院以94年度簡上字
    第183 號判處有期徒刑3 月，又於95年間因竊盜案件經同法
    院以95年度簡字第190 號判處有期徒刑3 月，上開2 罪嗣經
    裁定應執行有期徒刑5 月，於95年12月15日易科罰金執行完
    畢，有臺灣高等法院被告全國前案紀錄表2 份附卷可按，被
    告丙○○、戊○○均受有期徒刑之執行完畢，而於5 年以內
    故意再犯上揭有期徒刑以上之罪，均為累犯，均應依法加重
    其刑（法定刑為無期徒刑部分除外）。被告丙○○就犯罪事
    實中附表編號三部分，已著手於販賣第二級毒品犯罪行為之
    實行，而未及交付毒品即為警查獲，為未遂犯，依刑法第25
    條第2 項之規定減輕其刑，並應依先加（法定刑為無期徒刑
    部分除外）後減之例為之。
  (五)原審就被告丙○○、戊○○此部分，各為科刑之判決，固非
    無見，惟(一)就被告丙○○、戊○○此部分均已認罪各如原審
    判決所示，而捨棄證人再詰問。原審不及審酌丙○○、戊○○部分之此部分認罪，自有未合。(二)檢察官就此部分上訴意
    旨略謂：「量刑之裁量權，雖為憲法所保障法官獨立審判之
    核心；法院行使此項裁量權，仍須符合法律授權之目的、法
    律秩序之理念、國民法律感情及一般合法有效之慣例等規範
    ，尤應遵守比例原則及平等原則之意旨，始為適法之裁量。
    原審量刑時既已認定被告丙○○與戊○○販賣安非他命牟利
    ，不僅戕害他人身心健康，更易因此滋生其他刑事犯罪，嚴
    重破壞社會治安，危害社會治安甚鉅，則分別判刑及定應執
    行刑，似尚未符立法者對被告懲罰、矯治與教化之期待。縱
    被告2 人自白部分犯行而致刑有減輕，各行為所涉之罪亦宜
    以有期徒刑15年減百分之15為適當。原審對被告2 人分別量
    處之刑度，似未符罪刑均衡。」等語；被告丙○○上訴意旨
    「先主張附表編號六部分，應成立未遂，否認附表編號九部
    分犯罪。」，審判時已稱「全部認罪，如原審判決所示，並
    捨棄證人詰問」；被告戊○○上訴意旨先是「否認全部犯罪
    」，審判時改稱「全部認罪如原審判決所示，並捨棄證人詰
    問」，均尚非全無理由。此部分應由本院撤銷改判，爰審酌
    被告丙○○、戊○○均係累犯，且均明知安非他命對於人體
    健康危害至鉅，向為政府嚴令禁絕流通，竟販賣安非他命給
    附表所示之丁○○等人以牟利，不僅戕害他人身心健康，更
    易因此滋生其他刑事犯罪，嚴重破壞社會治安。另衡以被告
    丙○○、戊○○各次販賣毒品之數量、所得利益均非鉅額，
    被告丙○○雖因思慮不密而犯本案之罪，然犯後於本院審理
    時已知錯勇認罪，被告戊○○共犯本案犯行時年僅22、23歲
    ，為被告丙○○之小弟而罹本案各犯行，涉犯情節相較被告
    丙○○為輕。另衡以被告丙○○、戊○○分別犯罪之動機、
    目的、手段、前科素行、智識程度、生活狀況等一切情狀，
    分別量處如附表所示之刑（被告丙○○部分參附表編號一至
    十所示，被告戊○○部分參附表編號五至九所示），又扣案
    被告戊○○所持有之第二級毒品甲基安非他命1 包（驗前淨
    0.089 公克，驗後淨重0.078 公克，包裝袋殘留微量甲基安
    非他命難以分析剝離），應依毒品危害防制條例第18條第1
    項前段之規定沒收銷燬之（並於查扣前被告丙○○、戊○○
    最近1 次共同販賣第二級毒品犯行即附表編號9 該次宣告沒
    收銷燬）。另扣案SHARP 牌行動電話1 支（含其內門號0000
    000000號SIM 卡1 張），為被告丙○○所有，業據被告丙○○於原審法院審理時供承明確在卷（見原審卷第190 、199
    、200 頁），且係供本案販賣第二級毒品聯繫所用之物，依
    毒品危害防制條例第19條第1 項規定宣告沒收（已扣案，無
    全部或一部不能沒收之情形，無併諭知追徵其價額或以財產
    抵償之之必要，最高法院95年度台上字第1001號判決意旨參
    照）。另(1)被告丙○○就附表編號一至四販賣毒品所得之金
    錢（詳如附表編號一至四所載），雖均未扣案，然仍應依毒
    品危害防制條例第19條第1 項規定，予以宣告沒收之，如全
    部或一部不能沒收時，以被告丙○○財產抵償之；(2)被告丙○○、戊○○就附表編號五、六、八、九共同販毒所得之金
    錢（詳如附表編號五、六、八、九所載），雖均未扣案，然
    仍應依毒品危害防制條例第19條第1 項規定及共犯理論，予
    以宣告連帶沒收之，如全部或一部不能沒收時，以被告丙○○與戊○○財產連帶抵償之；(3)被告丙○○、戊○○就附表
    編號七共同販毒所得之七星香菸1 條，雖未扣案，然仍應依
    毒品危害防制條例第19條第1 項規定及共犯理論，予以宣告
    連帶沒收之，如全部或一部不能沒收時，追徵其價額或以被
    告丙○○與戊○○財產連帶抵償之（最高法院98年度台上字
    第1696判決意旨參照）；(4)被告丙○○、甲男就附表編號十
    共同販毒所得之1 千元，雖未扣案，然仍應依毒品危害防制
    條例第19條第1 項規定及共犯理論，予以宣告連帶沒收之，
    如全部或一部不能沒收時，以丙○○與甲男財產連帶抵償之
    。並敘明為警查扣之其他扣案物，其中安非他命（實為甲
    基安非他命）8 包、空夾鏈袋2 包、電子磅秤1 台、塑膠剷
    管2 支均係乙○○所有（見原審卷第119 、200 頁），而非
    被告丙○○、戊○○所有，且上開（甲基）安非他命8 包亦
    無積極證據證明與本案被告丙○○、戊○○販賣第二級毒品
    犯行有關，自不得於本案為沒收或沒收銷燬之諭知；玻璃
    球管1 個、吸食器工具1 組、MOTOROLA牌行動電話1 支（含
    其內門號0000000000號SIM 卡1 張）、SONY ERICSSON 牌行
    動電話1 支（含其內門號0000000000號SIM 卡1 張），均無
    證據證明與被告丙○○、戊○○本案上揭販賣毒品有關，故
    亦不得為沒收之諭知。並考量被告丙○○、戊○○販賣第二
    級毒品犯行，分別應數罪併罰而成立10罪、5 罪，然被告丙○○其中8 罪均係販賣毒品與證人丁○○，被告戊○○其中
    4 罪均係販賣毒品給證人丁○○，就上開8 罪、4 罪部分均
    係短期內小額多次賣給同一人，與長期分賣給不同人之情形
    相較，所造成之危害顯然較輕，從而依刑法第51條第5 款規
    定，分別定被告丙○○、戊○○應執行之刑如主文所示。
二、無罪部分：
  (一)公訴意旨另以：
  (1)於97年12月16日23時6 分許，黃嘉竹有以0000000000號行動
    電話與被告丙○○所有0000000000號電話聯繫，惟因款項不
    足未成交，認被告丙○○就此部分涉有違反毒品危害防制條
    例第4 條第6 項、第2 項之販賣第二級毒品未遂罪嫌。
  (2)於97年12月31日間某時許，甲○○有以0000000000號行動電
    話與被告丙○○所有0000000000號電話聯繫，惟因價格未談
    妥尚未成交，認被告丙○○就此部分涉有違反毒品危害防制
    條例第4 條第6 項、第2 項之販賣第二級毒品未遂罪嫌。
  (3)於98年1 月20日12時21分許，在高雄市○○區○○路380 巷
    26號9 樓之7 ，甲○○以3,000 元消費卷向丙○○購買半錢
    之安非他命，並由丙○○交付上開毒品完成，認被告丙○○
    就此部分涉有違反毒品危害防制條例第4 條第2 項之販賣第
    二級毒品既遂罪嫌。
  (4)被告戊○○、乙○○與被告丙○○有共同意圖營利之犯意聯
    絡，是被告戊○○就附表編號一至四、十及上揭「公訴意旨
    (1)至(3)部分」，被告乙○○就附表編號一至十及上揭「公訴
    意旨(1)至(3)部分」，亦分別共同犯毒品危害防制條例第4 條
    第2 項之販賣第二級毒品既遂罪嫌及共同犯毒品危害防制條
    例第4 條第6 項、第2 項之販賣第二級毒品未遂罪嫌。
  (二)按犯罪事實應依證據認定之，無證據不得認定犯罪事實；不
    能證明被告犯罪者，應諭知無罪之判決，刑事訴訟法第154
    條第2 項、第301 條第1 項分別定有明文。又刑事訴訟法第
    161 條已於91年2 月8 日修正公布，其第1 項規定：檢察官
    就被告犯罪事實，應負舉證責任，並指出證明之方法。因此
    ，檢察官對於起訴之犯罪事實，應負提出證據及說服之實質
    舉證責任。倘其所提出之證據，不足為被告有罪之積極證明
    ，或其指出證明之方法，無從說服法院以形成被告有罪之心
    證，基於無罪推定之原則，自應為被告無罪判決之諭知（最
    高法院92年度台上字第128 號判例意旨參考）。
  (三)經查:
  (1)有關上揭「公訴意旨『(1)』」，即於97年12月16日22時17分
    許、97年12月16日22時21分許、97年12月16日23時6 分許，
    證人黃嘉竹固有以0000000000號行動電話與被告丙○○所有
    之0000000000號電話聯繫，然證人黃嘉竹於警詢中已明確證
    稱：「這3 通電話聯絡完後，我與綽號『志成仔』之男子沒
    有完成毒品交易，因為我錢不夠所以沒完成毒品交易」等語
    （見警二卷第39頁）及其於偵訊中亦結證稱：「這一次（指
    12月16日）沒有交易成功，因為我錢不夠」等語明確（見偵
    查卷第60頁）。又97年12月16日當日係證人黃嘉竹要向被告
    丙○○購買毒品，被告丙○○表示沒有毒品，如果證人黃嘉
    竹要買的話，被告丙○○要另向別人問價錢及訂購，並要證
    人黃嘉竹先確認要不要才能問，但證人黃嘉竹嗣後表示要等
    一下及問問看等情，此觀證人黃嘉竹警詢中之證述及卷附97
    年12月16日被告丙○○與證人黃嘉竹通話之通訊監察譯文內
    容自明（見警二卷第46頁正反頁）。是由上開事證觀之，此
    次充其量是黃嘉竹向丙○○洽購，非丙○○向黃嘉竹兜售，
    被告丙○○與證人黃嘉竹既未達成買賣毒品安非他命之合意
    ，且被告丙○○於通話中更表示須待證人黃嘉竹決定購買後
    再向他人詢價及訂購，之後亦未進行交易，則被告丙○○就
    上揭部分自難認已著手於販賣第二級毒品之犯行，自不構成
    販賣第二級毒品未遂犯行。是就上揭「公訴意旨『(1)』」部
    分，檢察官認被告丙○○就此部分涉犯販賣第二級毒品未遂
    罪，尚非可採。從而，就上揭「公訴意旨『(1)』」部分，不
    能證明被告丙○○犯罪，應為被告丙○○無罪之諭知。
  (2)有關上揭「公訴意旨『(2)』」於97年12月31日21時49分許，
    甲○○固有以0000000000號行動電話與被告丙○○所有0000
    000000號電話聯繫，惟因價格未談妥並未成交之事實，業經
    檢察官上揭「公訴意旨『(2)』」同認此事實，並經證人甲○○於偵訊中證稱：「這次交易沒有成功，他沒有給我毒品」
    等語（見偵查卷第136 頁），復有97年12月31日被告丙○○
    與證人甲○○通話之通訊監察譯文1 份在卷可憑（見偵查四
    卷第21頁）。此次既是甲○○向丙○○洽購，非丙○○向甲○○兜售，是被告丙○○與證人甲○○於通話中既未達成買
    賣毒品安非他命之合意，之後亦未進行交易，則被告丙○○
    就上揭部分自難認已著手於販賣第二級毒品之犯行，自不構
    成販賣第二級毒品未遂犯行。是就上揭「公訴意旨『(2)』」
    部分，檢察官認被告丙○○就此部分涉犯販賣第二級毒品未
    遂罪，尚非可採。從而，就上揭「公訴意旨『(2)』」部分，
    不能證明被告丙○○犯罪，應為被告丙○○無罪之諭知。
  (3)有關上揭「公訴意旨『(3)』」，檢察官雖認「於98年1 月20
    日12時21分許，在高雄市○○區○○路380 巷26號9 樓之7
    ，甲○○以3,000 元消費卷向被告丙○○購買半錢之安非他
    命，並由被告丙○○交付上開毒品完成」等情，並提出證人
    甲○○於偵訊中之證述為證。然查，上情為被告丙○○所堅
    詞否認，並辯稱：「該次是甲○○要拿消費卷來換現金」等
    語（見原審卷第82、130 頁）。又證人甲○○於原審法院審
    理時結證稱：「（你在偵查中說你用消費卷3,000 元買安非
    他命，有何意見？）這是亂說的」等語（見原審卷第174 頁
    ），是證人甲○○就其是否有以3000元消費卷向被告丙○○
    購買半錢之安非他命，並由被告丙○○交付上開毒品完成之
    情，先後證述顯非一致。另經詳查卷附98年1 月20日通訊監
    察譯文內容，「該次與證人甲○○通話者為被告戊○○，而
    非被告丙○○」，「且對話中證人甲○○表示有跟人家收消
    費卷，惟被告戊○○表示別人不是有在換，3,600 （當指消
    費卷）換3,000 現金，而不同意甲○○所提出之3,600 （當
    指消費卷）換3,600 ，並請證人甲○○自己去換就好，證人
    甲○○亦表示沒辦法，那他自己弄就好」等情，有98年1 月
    20日通訊監察譯文1 份（見警四卷第21頁反面）及原審法院
    98年7 月22日勘驗筆錄1 份在卷可稽（見原審卷第129 頁）
    ，堪認被告丙○○上開所辯尚屬非虛，應堪採信，且上開通
    訊監察譯文內容，亦無從證明被告丙○○有上揭「公訴意旨
    『(3)』」所指證人甲○○以3,000 元消費卷向被告丙○○購
    買半錢之安非他命，並由被告丙○○交付上開毒品完成之情
    。此外，遍閱全卷資料，復查無其他積極證據足資證明被告
    丙○○確有上開「公訴意旨『(3)』」所指犯行。是公訴人所
    舉之證據，其為訴訟上之證明，並未達到通常一般之人均確
    信被告丙○○有上開「公訴意旨『(3)』」所載販賣第二級毒
    品犯行之真實程度，揆諸前揭說明，被告丙○○就上開「公
    訴意旨『(3)』」所指販賣第二級毒品既遂罪部分，尚屬不能
    證明，自應為被告丙○○無罪之諭知。
  (4)檢察官上揭「公訴意旨『(4)』」雖認被告戊○○、乙○○與
    被告丙○○有共同意圖營利之犯意聯絡，是被告戊○○就附
    表編號一至四、十及上揭「公訴意旨『(1)』至『(3)』」部分
    ，被告乙○○就附表編號一至十及上揭「公訴意旨『(1)』至
    『(3)』」部分，亦分別共同犯有違反毒品危害防制條例第4
    條第2 項之販賣第二級毒品既遂罪嫌及共同犯有違反毒品危
    害防制條例第4 條第6 項、第2 項之販賣第二級毒品未遂罪
    嫌云云。惟查：
  上情為被告戊○○、乙○○所堅詞否認。而就附表編號一、
    二部分，與證人丁○○對話洽談販賣安非他命事宜及交付安
    非他命者，均係被告丙○○，此觀證人丁○○警詢中之證述
    自明（見警二卷第28頁）。又於98年1 月21日即附表編號三
    部分，當日證人丁○○係欲找被告丙○○購買毒品安非他命
    ，然尚未拿到毒品警察就來了，並未證述有與被告戊○○、
    乙○○洽談販賣安非他命事宜。另附表編號四部分，與證人
    黃嘉竹對話洽談販賣安非他命事宜及交付安非他命者，均係
    被告丙○○，此觀證人黃嘉竹警詢、偵訊之證述自明（見警
    二卷第39頁、偵查卷第58-61 頁）。又就附表編號十部分，
    與其對話及交付毒品給證人丁○○之人，證人丁○○不認識
    ，並非被告戊○○、乙○○之事實，並經證人丁○○於原審
    法院審理時證述明確在卷（見原審卷第182 頁）。另遍閱全
    卷資料，亦未見公訴人說明及提出確切積極證據，以資證明
    被告戊○○、乙○○就附表編號一至四、十部分，與被告丙○○有何共同犯意聯絡及行為分擔。
  又就上揭「公訴意旨『(1)』至『(3)』」部分，被告丙○○均
    應為無罪之諭知，已詳述前述，是被告戊○○、乙○○自無
    可能與被告丙○○共同犯有毒品危害防制條例第4 條第2 項
    之販賣第二級毒品既遂罪嫌及共同犯有違反毒品危害防制條
    例第4 條第6 項、第2 項之販賣第二級毒品未遂罪嫌。
  另就附表編號五至九部分，與證人丁○○、甲○○對話洽談
    販賣安非他命事宜及交付安非他命者，均非被告乙○○，此
    觀證人丁○○於警詢、偵訊之證述及證人甲○○於警詢中之
    證述自明。另遍閱全卷資料，亦未見公訴人說明及提出確切
    積極證據，以資證明被告乙○○就附表編號五至九部分，與
    被告丙○○、戊○○有何共同犯意聯絡及行為分擔。
  至98年1 月21日11時15分許，警方持台灣高雄地方法院搜索
    票前往高市○○區○○路667 號6 樓執行搜索，固扣得安非
    他命（經檢驗實為甲基安非他命）9 小包，且其中8 小包（
    驗前總毛重約29.85 公克，包裝塑膠袋重3.71公克）經被告
    乙○○坦承為其所有。然證人丁○○、黃嘉竹、甲○○均無
    指證被告乙○○就附表編號一至十部分有共同販賣毒品犯行
    ，已詳如前述。又被告乙○○供稱：「上開毒品是98年1 月
    18日在高雄市○○路與明誠路附近的麥當勞向綽號『小偉』
    之男子購得，我攜帶前往丙○○家中，與丙○○、戊○○共
    同吸食」等情，核與被告丙○○供述扣案毒品安非他命是乙○○所有帶來供渠等吸食等語相符（見警一卷第2 頁、偵查
    卷第19、20頁）。另被告丙○○、戊○○、乙○○於98年1
    月21日為警查獲後，於當日經警採尿送驗，被告丙○○、戊○○、乙○○尿液均呈安非他命、甲基安非他命陽性反應，
    亦有代碼對照表、高雄市立凱旋醫院濫用藥物尿液檢驗報告
    各3 份附卷可憑（見警二卷第88至93頁），且98年1 月21日
    於被告丙○○住處亦一併查獲有玻璃球管、安非他命吸食工
    具等物，亦與被告乙○○、丙○○上開供述不悖。再者，附
    表編號一至十部分，除編號三外，其餘之犯罪時間為97年1
    2 月29日至98年1 月11日，均距查獲本案毒品之日即98年1
    月21日已有相當時間，更係在被告乙○○供述購得上開毒品
    之前，自難認被告乙○○所持有之毒品與被告丙○○上開販
    賣毒品有關。至附表編號三部分，該次毒品交易並未成交即
    為警查獲，而觀卷內被告丙○○之供述及證人丁○○之證述
    均未提及被告乙○○有共同參與該次犯行，是既乏積極證據
    以資證明，自不得以被告乙○○持有上揭毒品即認其有共同
    參與附表編號三該次販賣第二級毒品未遂犯行。又檢察官於
    第二審程序陳明被告乙○○部分，應變更法條為轉讓第二級
    毒品安非他命罪，惟此部分未經起訴，自不能執被告辯解而
    為變更法條。
  綜上，公訴人所舉之證據，其為訴訟上之證明，並未達到通
    常一般之人均確信被告戊○○、乙○○分別有上開「公訴意
    旨『(4)』」所載犯行之真實程度。此外，復查無其他積極證
    據足資證明被告戊○○、乙○○確有上開「公訴意旨『(4)』
    」所指犯行，揆諸前揭說明，被告戊○○、乙○○被訴犯上
    開「公訴意旨『(4)』」所載犯行，均屬不能證明，揆諸首揭
    判例意旨及說明，自應為被告戊○○、乙○○分別被訴如上
    開「公訴意旨『(4)』」所載犯行部分均無罪之諭知。
  (5)被告丙○○經上開論罪科刑以外之其餘被訴部分（即被訴犯
    有上開「公訴意旨『(1)』至『(3)』」部分）及被告戊○○經
    前揭論罪科刑以外之其餘被訴部分（即被訴犯有上開「公訴
    意旨『(4)』」部分），均應為無罪之諭知。另被告乙○○經
    檢察官起訴之所有部分（即上開「公訴意旨『』」部分）
    ，應為無罪之諭知。
  (四)原審就此部分，為被告等無罪之諭知，經核尚無不合，檢察
    官上訴意旨略以「(一)證人黃嘉竹向被告丙○○邀約購買毒品
    ，被告丙○○表示沒有，且之後未進行交易。惟被告丙○○
    在通話中表示，若證人黃嘉竹欲購買，被告丙○○要另向別
    人詢問及訂購，並要證人黃嘉竹先確認要不要，有卷附通訊
    監察譯文1 份可稽。足證被告丙○○已使證人黃嘉竹得以選
    購，應認已達著手之程度，其縱未實際交易，仍構成販賣毒
    品未遂罪。(二)證人甲○○與被告丙○○未談妥價錢致未成交
    。惟被告丙○○既有向證人甲○○兜售之意，且令其得以選
    購，自難認未達著手販賣之程度。(三)證人甲○○於原審審理
    時固證稱：『我於偵查中供稱係用消費券3,000 元買安非他
    命，是亂說的』云云。惟依經驗，販毒案證人於審理中每因
    與被告面對而心生壓力，致前後證述不一，要屬意料之中。
    又證人甲○○於檢察署偵查中在意識自由下主動證稱係用消
    費券購買安非他命此等特殊事由；苟非真實，焉能編織上揭
    特殊購毒理由？再被告丙○○並非從商；若非證人甲○○向
    被告丙○○購毒，何須向被告丙○○提及消費券換現金之事
    ？足見證人甲○○於審理中之證述不實在，不足採信。(四)被
    告戊○○、乙○○與被告丙○○是否有共同犯意聯絡及行為
    分擔？原審認事用法，似不無再行研求餘地。」仍執陳詞，
    指摘原判決此部分不當，求為有罪之判決，並無確切事證以
    實其說，參酌最高法院91年度台上字第5846號判決意旨: 「
    法院固得依職權調查證據，但並無蒐集證據之義務。蒐集證
    據乃檢察官或自訴人之職責，事實審法院應以調查證據為其
    主要職責，其調查之範圍，亦以審判中所存在之一切證據為
    限，案內不存在之證據，即不得責令法院為發現真實，應依
    職權從各方面蒐集證據。」之意旨，本件上訴為無理由，應
    予駁回。
據上論斷，應依刑事訴訟法第368 條，第369 條第1 項前段、第
364 條、第299 條第1 項前段毒品危害防制條例第4 條第2 項（
修正前）、第6 項（修正前）、第18條第1 項前段、第19條第1
項，刑法第11條、第2 條第1 項前段、第28條、第47條第1 項、
第51條第5 款，判決如主文。
本案經檢察官彭南雄到庭執行職務。
中    華    民    國    98    年    12    月    7    日
                刑事第二庭  審判長法  官  林正雄
                                  法  官  黃壽燕
                                  法  官  陳啟造
以上正本證明與原本無異。
一、檢察官如不服本判決應於收受本判決後10日內向本院提出上
    訴書狀，其未敘述上訴理由者，並得於提起上訴後10日內向
    本院補提理由書狀（均須按他造當事人之人數附繕本）「切
    勿逕送上級法院」。
二、被告丙○○、戊○○有罪部分，被告如不服本判決應於收受
    本判決後10日內向本院提出上訴書狀，其未敘述上訴理由者
    ，並得於提起上訴後10日內向本院補提理由書狀（均須按他
    造當事人之人數附繕本）「切勿逕送上級法院」。
三、被告丙○○、戊○○、乙○○無罪部分，被告不得上訴。
中    華    民    國    98    年    12    月    7    日
                                  書記官  彭筱瑗
附表：
┌─┬────┬──────┬────┬───────┬───────────┬──────────────────┐
│編│犯罪時間│犯罪地點    │交易對象│販賣之毒品及價│交易方式及取得之財物  │所犯罪名、主刑及從刑                │
│號│（民國）│            │        │格（新臺幣）  │                      │                                    │
├─┼────┼──────┼────┼───────┼───────────┼──────────────────┤
│一│97年12月│丙○○位於高│丁○○  │第二級毒品安非│丁○○以其0000000000號│丙○○販賣第二級毒品，累犯，處有期徒│
│  │30日4 時│雄市左營區明│        │他命1000元    │行動電話撥打丙○○供作│刑柒年肆月，扣案SHARP 牌行動電話壹支│
│  │許      │誠三路667 號│        │              │販賣毒品交易聯繫之用之│（含其內門號0000000000號SIM 卡壹張）│
│  │        │6 樓之1 的住│        │              │0000000000號行動電話後│沒收，另未扣案販賣毒品所得新臺幣壹仟│
│  │        │家樓下      │        │              │，於前開時、地交易，並│元沒收，如全部或一部不能沒收時，以其│
│  │        │            │        │              │由丙○○交付前揭毒品給│財產抵償之。                        │
│  │        │            │        │              │丁○○及取得丁○○所給│                                    │
│  │        │            │        │              │付之價金1000元。      │                                    │
├─┼────┼──────┼────┼───────┼───────────┼──────────────────┤
│二│97年12月│丙○○位於高│丁○○  │第二級毒品安非│丁○○以其0000000000號│丙○○販賣第二級毒品，累犯，處有期徒│
│  │31日22時│雄市左營區明│        │他命1000元    │行動電話撥打丙○○供作│刑柒年肆月，扣案SHARP 牌行動電話壹支│
│  │23分許  │誠三路667 號│        │              │販賣毒品交易聯繫之用之│（含其內門號0000000000號SIM 卡壹張）│
│  │        │6 樓之1 的住│        │              │0000000000號行動電話後│沒收，另未扣案販賣毒品所得新臺幣壹仟│
│  │        │家附近豆漿店│        │              │，於前開時、地交易，並│元沒收，如全部或一部不能沒收時，以其│
│  │        │            │        │              │由丙○○交付前揭毒品給│財產抵償之。                        │
│  │        │            │        │              │丁○○及取得丁○○所給│                                    │
│  │        │            │        │              │付之價金1000元。      │                                    │
├─┼────┼──────┼────┼───────┼───────────┼──────────────────┤
│三│98年1 月│丙○○位於高│丁○○  │第二級毒品安非│丁○○以其0000000000號│丙○○販賣第二級毒品未遂，累犯，處有│
│  │21日11時│雄市左營區明│        │他命（未完交）│行動電話撥打丙○○供作│期徒刑年柒月，扣案SHARP 牌行動電話│
│  │20分許  │誠三路667 號│        │              │販賣毒品交易聯繫之用之│壹支（含其內門號0000000000號SIM 卡壹│
│  │        │6 樓之1 的住│        │              │0000000000號行動電話後│張）沒收。                          │
│  │        │家樓下      │        │              │，欲於前開時、地交易50│                                    │
│  │        │            │        │              │0 元安非他命，惟尚未完│                                    │
│  │        │            │        │              │成交易，即為警查獲。  │                                    │
├─┼────┼──────┼────┼───────┼───────────┼──────────────────┤
│四│97年12月│高雄市○○路│黃嘉竹  │第二級毒品安非│黃嘉竹以其0000000000號│丙○○販賣第二級毒品，累犯，處有期徒│
│  │21日20時│的御宿汽車旅│        │他命3000元    │行動電話撥打丙○○供作│刑柒年肆月，扣案SHARP 牌行動電話壹支│
│  │6 分許  │館前        │        │              │販賣毒品交易聯繫之用之│（含其內門號0000000000號SIM 卡壹張）│
│  │        │            │        │              │0000000000號行動電話後│沒收，另未扣案販賣毒品所得新臺幣仟│
│  │        │            │        │              │，於前開時、地交易，並│元沒收，如全部或一部不能沒收時，以其│
│  │        │            │        │              │由丙○○交付前揭毒品給│財產抵償之。                        │
│  │        │            │        │              │丁○○及取得丁○○所給│                                    │
│  │        │            │        │              │付之價金3000元。      │                                    │
├─┼────┼──────┼────┼───────┼───────────┼──────────────────┤
│五│97年12月│丙○○位於高│丁○○  │第二級毒品安非│丁○○以其0000000000號│丙○○共同販賣第二級毒品，累犯，處有│
│  │29日15時│雄市左營區明│        │他命1000元    │行動電話撥打丙○○供作│期徒刑柒年肆月，扣案SHARP 牌行動電話│
│  │32分許  │誠三路667 號│        │              │販賣毒品交易聯繫之用之│壹支（含其內門號0000000000號SIM 卡壹│
│  │        │6 樓之1 的住│        │              │0000000000號行動電話後│張）沒收，另未扣案共同販賣毒品所得新│
│  │        │家樓下      │        │              │，於前開時、地交易，並│臺幣壹仟元，與戊○○連帶沒收，如全部│
│  │        │            │        │              │由戊○○交付前揭毒品給│或一部不能沒收時，以丙○○與戊○○財│
│  │        │            │        │              │丁○○及取得丁○○所給│產連帶抵償之。                      │
│  │        │            │        │              │付之價金1000元。      │戊○○共同販賣第二級毒品，累犯，處有│
│  │        │            │        │              │                      │期徒刑柒年貳月，扣案SHARP 牌行動電話│
│  │        │            │        │              │                      │壹支（含其內門號0000000000號SIM 卡壹│
│  │        │            │        │              │                      │張）沒收，另未扣案共同販賣毒品所得新│
│  │        │            │        │              │                      │臺幣壹仟元，與丙○○連帶沒收，如全部│
│  │        │            │        │              │                      │或一部不能沒收時，以丙○○與戊○○財│
│  │        │            │        │              │                      │產連帶抵償之。                      │
├─┼────┼──────┼────┼───────┼───────────┼──────────────────┤
│六│98年1 月│同上        │丁○○  │第二級毒品安非│丁○○以其0000000000號│丙○○共同販賣第二級毒品，累犯，處有│
│  │3 日13時│            │        │他命500 元    │行動電話撥打丙○○供作│期徒刑柒年肆月，扣案SHARP 牌行動電話│
│  │50分許  │            │        │              │販賣毒品交易聯繫之用之│壹支（含其內門號0000000000號SIM 卡壹│
│  │        │            │        │              │0000000000號行動電話後│張）沒收，另未扣案共同販賣毒品所得新│
│  │        │            │        │              │，於前開時、地交易，並│臺幣伍佰元，與戊○○連帶沒收，如全部│
│  │        │            │        │              │由戊○○交付前揭毒品給│或一部不能沒收時，以丙○○與戊○○財│
│  │        │            │        │              │丁○○及取得丁○○所給│產連帶抵償之。                      │
│  │        │            │        │              │付之價金500 元。      │戊○○共同販賣第二級毒品，累犯，處有│
│  │        │            │        │              │                      │期徒刑柒年貳月，扣案SHARP 牌行動電話│
│  │        │            │        │              │                      │壹支（含其內門號0000000000號SIM 卡壹│
│  │        │            │        │              │                      │張）沒收，另未扣案共同販賣毒品所得新│
│  │        │            │        │              │                      │臺幣伍佰元，與丙○○連帶沒收，如全部│
│  │        │            │        │              │                      │或一部不能沒收時，以丙○○與戊○○財│
│  │        │            │        │              │                      │產連帶抵償之。                      │
├─┼────┼──────┼────┼───────┼───────────┼──────────────────┤
│七│98年1 月│同上        │丁○○  │第二級毒品安非│丁○○以其0000000000號│丙○○共同販賣第二級毒品，累犯，處有│
│  │3 日18時│            │        │他命（丁○○以│行動電話撥打丙○○供作│期徒刑柒年肆月，扣案SHARP 牌行動電話│
│  │1 分許  │            │        │七星香菸1 條換│販賣毒品交易聯繫之用之│壹支（含其內門號0000000000號SIM 卡壹│
│  │        │            │        │取）          │0000000000號行動電話後│張）沒收，另未扣案共同販賣毒品所得七│
│  │        │            │        │              │，於前開時、地交易，並│星香菸壹條，與戊○○連帶沒收，如全部│
│  │        │            │        │              │由戊○○交付約值500 元│或一部不能沒收時，追徵其價額或以張志│
│  │        │            │        │              │之前揭毒品給丁○○及取│成與戊○○財產連帶抵償之。          │
│  │        │            │        │              │得丁○○用以換取毒品之│戊○○共同販賣第二級毒品，累犯，處有│
│  │        │            │        │              │七星香菸1 條。        │期徒刑柒年貳月，扣案SHARP 牌行動電話│
│  │        │            │        │              │                      │壹支（含其內門號0000000000號SIM 卡壹│
│  │        │            │        │              │                      │張）沒收，另未扣案共同販賣毒品所得七│
│  │        │            │        │              │                      │星香菸壹條，與丙○○連帶沒收，如全部│
│  │        │            │        │              │                      │或一部不能沒收時，追徵其價額或以張志│
│  │        │            │        │              │                      │成與戊○○財產連帶抵償之。          │
├─┼────┼──────┼────┼───────┼───────────┼──────────────────┤
│八│98年1 月│高雄市左營區│丁○○  │第二級毒品安非│丁○○以其0000000000號│丙○○共同販賣第二級毒品，累犯，處有│
│  │3 日23時│明誠三路667 │        │他命500 元    │行動電話撥打丙○○供作│期徒刑柒年肆月，扣案SHARP 牌行動電話│
│  │58分許  │號附近汽車旅│        │              │販賣毒品交易聯繫之用之│壹支（含其內門號0000000000號SIM 卡壹│
│  │        │館          │        │              │0000000000號行動電話後│張）沒收，另未扣案共同販賣毒品所得新│
│  │        │            │        │              │，於前開時、地交易，並│臺幣伍佰元，與戊○○連帶沒收，如全部│
│  │        │            │        │              │由戊○○交付前揭毒品給│或一部不能沒收時，以丙○○與戊○○財│
│  │        │            │        │              │丁○○及取得丁○○所給│產連帶抵償之。                      │
│  │        │            │        │              │付之價金500 元。      │戊○○共同販賣第二級毒品，累犯，處有│
│  │        │            │        │              │                      │期徒刑柒年貳月，扣案SHARP 牌行動電話│
│  │        │            │        │              │                      │壹支（含其內門號0000000000號SIM 卡壹│
│  │        │            │        │              │                      │張）沒收，另未扣案共同販賣毒品所得新│
│  │        │            │        │              │                      │臺幣伍佰元，與丙○○連帶沒收，如全部│
│  │        │            │        │              │                      │或一部不能沒收時，以丙○○與戊○○財│
│  │        │            │        │              │                      │產連帶抵償之。                      │
├─┼────┼──────┼────┼───────┼───────────┼──────────────────┤
│九│98年1 月│高雄市楠梓區│甲○○  │第二級毒品安非│甲○○以其持用之091632│丙○○共同販賣第二級毒品，累犯，處有│
│  │11日3 時│德賢路380 巷│        │他命3000元    │3696號行動電話撥打張志│期徒刑柒年肆月，扣案甲基安非他命壹包│
│  │25分許  │26號9 樓之7 │        │              │成供作販賣毒品交易聯繫│（驗後淨重零點零柒捌公克，含包裝袋）│
│  │        │            │        │              │之用之0000000000號行動│沒收銷燬之，扣案SHARP 牌行動電話壹支│
│  │        │            │        │              │電話後，於前開時、地交│（含其內門號0000000000號SIM 卡壹張）│
│  │        │            │        │              │易，並由戊○○交付前揭│沒收，另未扣案共同販賣毒品所得新臺幣│
│  │        │            │        │              │毒品給丁○○及取得李星│仟元，與戊○○連帶沒收，如全部或一│
│  │        │            │        │              │輝所給付之價金3000元。│部不能沒收時，以丙○○與戊○○財產連│
│  │        │            │        │              │                      │帶抵償之。                          │
│  │        │            │        │              │                      │戊○○共同販賣第二級毒品，累犯，處有│
│  │        │            │        │              │                      │期徒刑柒年貳月，扣案甲基安非他命壹包│
│  │        │            │        │              │                      │（驗後淨重零點零柒捌公克，含包裝袋）│
│  │        │            │        │              │                      │沒收銷燬之，扣案SHARP 牌行動電話壹支│
│  │        │            │        │              │                      │（含其內門號0000000000號SIM 卡壹張）│
│  │        │            │        │              │                      │沒收，另未扣案共同販賣毒品所得新臺幣│
│  │        │            │        │              │                      │仟元，與丙○○連帶沒收，如全部或一│
│  │        │            │        │              │                      │部不能沒收時，以丙○○與戊○○財產連│
│  │        │            │        │              │                      │帶抵償之。                          │
├─┼────┼──────┼────┼───────┼───────────┼──────────────────┤
│十│98年1 月│丙○○位於高│丁○○  │第二級毒品安非│丁○○以其0000000000號│丙○○共同販賣第二級毒品，累犯，處有│
│  │1 日3 時│雄市左營區明│        │他命1000元    │行動電話撥打丙○○供作│期徒刑柒年肆月，扣案SHARP 牌行動電話│
│  │6 分許  │誠三路667 號│        │              │販賣毒品交易聯繫之用之│壹支（含其內門號0000000000號SIM 卡壹│
│  │        │6 樓之1 的住│        │              │0000000000號行動電話後│張）沒收，另未扣案共同販賣毒品所得新│
│  │        │家樓下      │        │              │，於前開時、地交易，並│臺幣壹仟元，與甲男連帶沒收，如全部或│
│  │        │            │        │              │由丙○○指派之甲男（真│一部不能沒收時，以丙○○與甲男財產連│
│  │        │            │        │              │實姓名年籍不詳，已成年│帶抵償之。                          │
│  │        │            │        │              │）交付前揭毒品給丁○○│                                    │
│  │        │            │        │              │及取得丁○○所給付之價│                                    │
│  │        │            │        │              │金1000元。            │                                    │
└─┴────┴──────┴────┴───────┴───────────┴──────────────────┘
附錄本判決論罪科刑法條：
毒品危害防制條例第4 條：
製造、運輸、販賣第一級毒品者，處死刑或無期徒刑；處無期徒
刑者，得併科新臺幣1 千萬元以下罰金。
製造、運輸、販賣第二級毒品者，處無期徒刑或7 年以上有期徒
刑，得併科新臺幣7 百萬元以下罰金。
製造、運輸、販賣第三級毒品者，處5 年以上有期徒刑，得併科
新臺幣5 百萬元以下罰金。
製造、運輸、販賣第四級毒品者，處3 年以上10年以下有期徒刑
，得併科新臺幣3 百萬元以下罰金。
製造、運輸、販賣專供製造或施用毒品之器具者，處1 年以上7
年以下有期徒刑，得併科新臺幣1 百萬元以下罰金。


司法院資訊處製作；財團法人民間司法改革基金會備份。
